臺灣板橋地方法院刑事判決　　　　　　　 96年度訴字第566號
公　訴　人　臺灣板橋地方法院檢察署檢察官
被　　　告　甲○○
選任辯護人　林耀立律師
上列被告因違反槍砲彈藥刀械管制條例案件，經檢察官提起公訴
（95年度偵字第26657 號），本院判決如下：
    主  文
甲○○未經許可，持有可發射子彈具有殺傷力之空氣手槍，處有
期徒刑貳年，併科罰金新臺幣肆萬元，罰金如易服勞役，以新臺
幣壹仟元折算壹日，緩刑伍年，緩刑期間付保護管束。
扣案之空氣手槍壹支（槍枝管制編號0000000000號）
、高壓鋼瓶拾捌瓶及小鋼珠壹包均沒收。
    事  實
一、甲○○明知可發射子彈具有殺傷力之空氣手槍，係槍砲彈藥
    刀械管制條例所列管之槍砲，非經中央主管機關許可，不得
    無故持有，竟基於持有可發射子彈具有殺傷力之空氣手槍之
    犯意，於民國95年8 月間中旬某日，在臺北縣三重市○○路
    ○ 段64號1 樓之金華成防身器材店內，以新臺幣約（下同）
    7,000 餘元（起訴書誤繕為6,000 元）之代價，購買仿BERE
    TTA 廠M84 型半自動手槍外型製造而以小型二氧化碳高壓鋼
    瓶內之氣體為發射動力之可發射子彈具有殺傷力之空氣手槍
    1 支（槍枝管制編號0000000000號）及高壓鋼瓶38瓶、小鋼
    珠1 包，並將上開槍枝、高壓鋼瓶及小鋼珠藏放於其所有之
    車號4131-DR 號自用小客車之後座腳踏板上而持有之，迄95
    年11月1 日14時30分許，在臺北縣三重市○○○路101 號，
    為警查獲甲○○、乙○○（被訴違反槍砲彈藥刀械管制條例
    部分，本院另行審結）及友人林進添，並扣得甲○○所有之
    上開空氣手槍1 支、高壓鋼瓶38瓶、小鋼珠1 包及乙○○所
    有之具殺傷力之空氣手槍1 支（槍枝管制編號0000000000號
    ）、高壓鋼瓶1 瓶、小鋼珠32顆、林進添所有之不具殺傷力
    之空氣手槍1 支（槍枝管制編號0000000000號）、複進彈簧
    3 支、圓型子彈1 包及吸食器1 組，始悉上情。
二、案經臺北市政府警察局移送臺灣板橋地方法院檢察署檢察官
    偵查起訴。
    理  由
一、證據能力部分：卷附之內政部警政署刑事警察局95年11月9
    日刑鑑字第0950165466號槍彈鑑定書1 份（見偵查卷第80至
    84頁），性質上雖屬被告以外之人於審判外之書面陳述，然
    係由司法警察等偵查輔助人員於案件未移送檢察官偵辦前之
    調查犯罪階段，依據檢察長之概括授權，先行將查扣之槍砲
    、彈藥等證物送請檢察機關預先核定之專責鑑定人或鑑定機
    關實施鑑定，基於檢察一體原則，該鑑定人或鑑定機關亦應
    視同受承辦檢察官所選任或囑託而執行鑑定業務，其等所出
    具之書面鑑定報告，應屬刑事訴訟法第206 條所定之傳聞例
    外情形，且被告甲○○及其辯護人迄於本院言詞辯論終結前
    均未聲明異議，經本院審酌前開書面陳述作成時之情況，認
    為適當，應有證據能力，合先敘明。
二、上揭犯罪事實，業據被告於本院審理時坦承不諱（見本院卷
    第88頁），並有前開具殺傷力之空氣手槍1 支、高壓鋼瓶38
    瓶及小鋼珠1 包扣案可資佐證，而扣案之空氣手槍，經送請
    內政部警政署刑事警察局以性能檢驗法、動能測試法鑑驗認
    ：「（二）壹枝（槍枝管制編號0000000000號），認係仿BE
    RETTA 廠84型半自動手槍外型製造之空氣手槍，以小型二氧
    化碳高壓鋼瓶內之氣體為發射動力，機械性能良好，經裝填
    直徑約4.5 ㎜、重量約0.38g 鋼珠試射3 次，測得鋼珠速度
    分別為133 、133 、131 公尺／秒，計算其動能分別為3.36
    、3.36、3.26焦耳，單位面積動能分別為21.13 、21.13 、
    20.50 焦耳／平方公分。殺傷力之相驗數據：依日本科學警
    察研究所之研究結果，彈丸單位面積動能達20焦耳／平方公
    分，則足以穿入人體皮肉層」等情，有該局95年11月9 日刑
    鑑字第0950165466號槍彈鑑定書1 份附卷可稽（見偵查卷第
    80至84頁），是扣案空氣手槍之射擊單位面積動能已逾20焦
    耳／平方公分，足徵該支空氣手槍在搭配高壓鋼瓶及小鋼珠
    之使用下，確實具有殺傷力無疑，堪認被告上開不利於己之
    自白與事實相符，應堪採信。本案事證明確，被告犯行堪以
    認定，應依法論科。
三、核被告未經許可持有具有殺傷力之空氣手槍（含高壓鋼瓶、
    小鋼珠）之行為，係犯槍砲彈藥刀械管制條例第8 條第4 項
    之未經許可持有可發射子彈具殺傷力之空氣手槍罪。又被告
    未經許可持有槍枝之行為固無足取，然其所持有之時間非長
    ，尚未造成實害，觀其犯罪情節尚屬輕微，且其因一時失慮
    致肇犯行，犯後又能坦承犯行，深具悔意，而其所犯之未經
    許可持有可發射子彈具殺傷力之空氣手槍罪，法定本刑為3
    年以上10年以下有期徒刑，併科新臺幣700 萬元以下罰金，
    與其犯罪情節相較，實屬情輕法重，客觀上足以引起一般同
    情，顯有堪資憫恕之處，本院認縱處以法定最低刑度猶嫌過
    重，爰依刑法第59條之規定，減輕其刑。爰審酌被告未經許
    可持有空氣手槍，已危害人身安全、社會秩序，應予非難，
    惟兼衡其所持有之時間非長，且無其他犯罪目的，對於社會
    治安影響之程度非鉅，及被告犯罪後坦承犯行，已知悔悟等
    一切情狀，量處如主文所示之刑，並諭知罰金如易服勞役之
    折算標準，資為懲儆。
四、扣案之空氣手槍1 支（槍枝管制編號0000000000號），認具
    殺傷力（詳見前述），係違禁物，併依刑法第38條第1 項第
    1 款之規定，宣告沒收。又扣案之高壓鋼瓶38瓶及小鋼珠1
    包，係被告所有而供本案犯罪所用之物，亦經被告供明在卷
    ，併依刑法第38條第1 項第2 款之規定，宣告沒收。至同案
    被告乙○○所有之具殺傷力之空氣手槍1 支（槍枝管制編號
    0000000000號）、高壓鋼瓶1 瓶、小鋼珠32顆，與被告本案
    犯行無關，乃係乙○○所涉違反槍砲彈藥刀械管制條例案件
    之相關證物，自應於乙○○所涉之違反槍砲彈藥刀械管制條
    例案件中處理；另扣案之林進添所有之不具殺傷力之空氣手
    槍1 支（槍枝管制編號0000000000號）、複進彈簧3 支、圓
    型子彈1 包，並不具殺傷力，而非違禁物，再扣案之林進添
    所有之吸食器1 組，則係其另案違反毒品危害防制條例案件
    有關之證物，均與本案被告犯行無涉，自無於本案宣告沒收
    之必要，附此敘明。
五、末查被告前未曾因故意犯罪受有期徒刑以上刑之宣告，有臺
    灣高等法院被告前案紀錄表佐卷可考，其因一時失慮致罹刑
    典，然已坦承犯行，知所悔悟，經此偵審教訓，當知所警惕
    ，而無再犯之虞，本院認所宣告之刑以暫不執行為適當，併
    依刑法第74條第1 項第1 款之規定，宣告緩刑5 年，用啟自
    新。又被告所為持有具有殺傷力之空氣手槍之行為已危害社
    會秩序，為確實使被告有正確之法律觀念並提供必要之協助
    及督促，認有加以追蹤觀護之必要，併依刑法第93條第1 項
    之規定，宣告緩刑期間付保護管束，俾由地方法院檢察署之
    觀護人予以適當之督促，並發揮附條件緩刑制度之立意，以
    觀後效。
六、至同案被告乙○○被訴部分，待被告乙○○到案後另行審結
    ，末此敘明。
據上論斷，應依刑事訴訟法第299 條第1 項前段，槍砲彈藥刀械
管制條例第8 條第4 項，刑法第11條前段、第59條、第42條第3
項前段、第38條第1 項第1 款、第2 款、第74條第1 項第1 款、
第93條第1 項，判決如主文。
本案經檢察官郭季青到庭執行職務。
中　　華　　民　　國　　96　　年　　7 　　月　　10　　日
                  刑事第十九庭  審判長法　官  許必奇
                                      法  官  陳明偉
                                      法  官  鄧雅心
以上正本證明與原本無異。
如不服本判決應於送達後10日內向本院提出上訴狀。
                                      書記官　王小芬
中　　華　　民　　國　　96　　年　　7 　　月　　10　　日
附錄本案論罪科刑法條
槍砲彈藥刀械管制條例第八條
未經許可，製造、販賣或運輸鋼筆槍、瓦斯槍、麻醉槍、獵槍、
空氣槍或第四條第一項第一款所定其他可發射金屬或子彈具有殺
傷力之各式槍砲者，處無期徒刑或五年以上有期徒刑，併科新臺
幣一千萬元以下罰金。
未經許可，轉讓、出租或出借前項所列槍枝者，處五年以上有期
徒刑，併科新臺幣一千萬元以下罰金。
意圖供自己或他人犯罪之用，而犯前二項之罪者，處無期徒刑或
七年以上有期徒刑，併科新臺幣一千萬元以下罰金。
未經許可，持有、寄藏或意圖販賣而陳列第一項所列槍枝者，處
三年以上十年以下有期徒刑，併科新臺幣七百萬元以下罰金。
第一項至第三項之未遂犯罰之。
槍砲彈藥刀械管制條例第十二條未經許可，製造、販賣或運輸子
彈者，處一年以上七年以下有期徒刑，併科新臺幣五百萬元以下
罰金。
未經許可，轉讓、出租或出借子彈者，處六月以上五年以下有期
徒刑，併科新臺幣三百萬元以下罰金。
意圖供自己或他人犯罪之用，而犯前二項之罪者，處三年以上十
年以下有期徒刑，併科新臺幣七百萬元以下罰金。
未經許可，持有、寄藏或意圖販賣而陳列子彈者，處五年以下有
期徒刑，併科新臺幣三百萬元以下罰金。
第一項至第三項之未遂犯罰之。
